臺灣士林地方法院交通事件裁定　　　　96年度交聲字第669號
原處分機關　臺北市交通事件裁決所
異　議　人
即受處分人　甲○○
上列受處分人因違反道路交通管理處罰條例案件，對於台北市交
通事件裁決所中華民國96年7 月12日所為之處分（原處分案號：
北市裁二字第裁22-C00000000號），聲明異議，本院裁定如下：
    主  文
異議駁回。
    理  由
一、原處分意旨略以：甲○○駕駛車號1236-ER 號自用一般小客
    車於民國96年5 月15日下午17時10分許，沿萬瑞道路往西，
    行經臺62線16K 處，行車速限為時速70公里之路段，以時速
    92公里之速度超速行駛，超過規定最高速限22公里以上，故
    依道路交通管理處罰條例第33條第1 項第1 款，裁處異議人
    罰鍰新臺幣（以下同）3,500 元，並依同條例第63條第1 項
    第1 款記違規點數1 點等語。
二、聲明異議意旨略以：異議人於96年5 月15日下午17時10分許
    駕駛車號1236-ER 自用小客車行經違規路段時，與另一輛自
    用小客車平行行駛，不久即遭警方攔阻下來，警方光憑雷達
    測速且未提出當時兩部車是何輛車違規超速之照片與證據，
    就認定異議人之車超速，異議人對此取締方式難以信服云云
    。
三、按汽車行駛於高速公路、快速道路或設站管制之道路，不遵
    守使用限制、禁止、行車管制及管理事項之管制規則而有行
    車速度超過規定之最高速限或低於規定之最低速限者，處汽
    車駕駛人3,000 元以上6,000 以下罰鍰，道路交通管理處罰
    條例第33條第1 項第1 款定有明文。又汽車駕駛人有第33條
    第1 項情形者，除依原條款處罰鍰外，並記違規點數1 點，
    此見同條例第63條第1 項第1 款規定即明。
四、經查異議人即受處分人甲○○駕駛車號1236-ER 號自用一般
    小客車，於96年5 月15日下午17時10分許，行經臺62線16K
    處時，經臺北縣政府警察局瑞芳分局交通分隊執勤員警當場
    攔停舉發「行車速度超過規定之最高速限22公里」違規之事
    實，此有臺北縣政府警察局96年5 月15日北縣警交字第C000
    00000 號舉發違反道路交通管理事件通知單1 紙附卷可稽。
    並據證人即舉發員警乙○○於本院調查時具結證稱：「伊於
    96年5 月15日下午17時10分許，在臺62線執行超速攔檢勤務
    時，經由雷達測速儀器發現異議人有超速的行為，且該雷達
    測速儀器放在員警所使用之巡邏警車左後座的窗戶外，而證
    人位於巡邏警車的左前方車外，當有測速儀器偵測到有車輛
    超速時，會有聲音一直叫，此時伊可經由放在警車左前座測
    速儀器之數據器加以確認，... （問：雷達測速儀器本身會
    鎖定某一部車輛嗎？）我們的測速儀器上面有目標車與違規
    車兩欄，當儀器啟動的時候，目標車就是第一輛車子，就是
    雷達測的到的車輛全部都是目標車，目標車所顯示的數據是
    雷達所測到離測速器最近該部車的數據，如果該部車沒有違
    規超速，雷達測速器就不會警示，就不會跳到違規車輛的數
    據，這個時候雷達會自動去偵測第二部車子，再把第二部車
    子的速度顯示在目標車的數據上，如果該部車已經超速，就
    會自動跳到違規車的數據上，... （問：當時甲○○先生所
    開的車子是第一部車子還是第二部車子？）第二部車子。..
    . （問：當時第一部車子接近雷達測速器的時候數據是否有
    跳到違規車輛的數據上？）沒有。... （問：第二部車子接
    近的時候，數據是否有跳到違規車輛的數據上？）有。...
    （問：你有沒有可能看錯他是第一部車子或第二部車子？）
    不會。... （問：為什麼不會？）我確定他當時有超速的行
    為。... （問：你確定他是第二部車子？）是的。... （問
    ：你在值勤的時候，除了看著雷達測速器的數據之外，是否
    會看你警車後方的交通狀況？）我們有看數據還有行車的狀
    況。... （問：在雷達警示之前，你有看到他們兩台車的相
    關位置？）有。」等語甚詳（見本院96年8 月20日訊問筆錄
    ），且就異議人所持以辯解之同時尚有另輛車與其平行行駛
    之部分，證人亦具結證稱，當時是一個轉彎的路段，值勤的
    地方離彎道約150 公尺左右，雷達可以測到的目標與證人目
    視可看到的目標相同，在雷達警示之前，異議人是在外側車
    道的第一部車，內側車道的第一部車輛是異議人車輛的前行
    車，當時異議人是第二部車輛，當證人攔檢的時候，才與第
    一部車輛平行，且異議人的車速比內側車輛的車速快，內側
    車輛雖然在減速，但其速度並沒有超速（見同上訊問筆錄）
    。而就偵測本件違規事實所使用之雷達測速儀器，經經濟部
    標準檢驗局檢定合格，其準確度並無疑義，亦有95年6 月2
    日經濟部標準檢驗局MO 0000000號雷達測速儀檢定合格證書
    附卷可考，是異議人在前揭違規地點超速之違規事實，堪予
    認定。
五、異議人雖以前揭情詞置辯，質疑雷達測速儀器可能乃偵測到
    另一車輛之車速，然證人乙○○為警務人員，與異議人並無
    夙怨，其於本院調查時具結後就親身經歷之事為詳細之證述
    ，所述並無明顯不合常理及矛盾之處，且證人所言受刑法偽
    證罪處罰之擔保，其前開證述自屬可以採信；其雖就雷達警
    示之前，兩車相關位置究為維持一定之距離亦或是接近當中
    ，先後為不相符之陳述，惟人就曾經歷之事，因心理狀態鬆
    弛或緊張，或記憶因時間之經過而模糊等因素，對於細節可
    能與真實發生之事實未盡相符；本件證人乙○○就異議人違
    規事實發生時之其餘客觀狀況與值勤當時同時觀察數據及行
    車狀況等情皆已為詳細之陳述，通體觀之，其證述有關兩車
    維持一定距離部分，應係口誤，尚難僅以其上開前後不相符
    之陳述逕認警員之舉發有誤。是異議人前揭所辯，應係卸責
    之詞，並非可採。
六、綜上所述，本件異議人違反道路交通管理處罰條例第33條第
    1 項第1 款之違規行為事證明確，堪予認定。原裁決機關援
    引前開規定，裁處異議人罰鍰3,500 元，並依同條例第63條
    第1 項第1 款記違規點數1 點，核無不合。異議人猶執前詞
    ，聲明異議，其異議為無理由，應予駁回。
據上論斷，應依道路交通管理處罰條例第87條第2 項，道路交通
案件處理辦法第19條，裁定如主文。
中　　華　　民　　國　　96　　年　　8 　　月　　31　　日
　　　　　　　　　交通法庭法　官  周群翔
以上正本證明與原本無異
如不服本裁定應於送達後5日內向本院提出抗告狀
      　　　　　　　　　　書記官　劉育君
中　　華　　民　　國　　96　　年　　8　　月　　 31　　日
